---
title: "Основные типы и структуры данных в R"
output: 
  learnr::tutorial:
    language: ru.json
runtime: shiny_prerendered

---
```{r setup-locale, include=FALSE}
Sys.setenv(LANGUAGE = "ru_RU.UTF-8")
Sys.setlocale("LC_ALL", "Russian")
```


```{r setup, include=FALSE}
library(learnr)
library(gradethis)
library(tutorial.helpers)
knitr::opts_chunk$set(echo = FALSE)
gradethis_setup(
  pass = "Молодец!",
  fail = "Дурак")

```

##

```{r info-section, child = system.file("child_documents/info_section.Rmd", package = "tutorial.helpers")}
```

## Самостоятельная работа №1

### Упражнение 1

Создайте переменную `gradе`, содержащую четыре значения : `low`, `high`, `middle` и `high`. Затем преобразуйте ее в факторную порядковую с тремя уровнями -`low`, `middle` и `high` и проверьте ее класс. Помните про кавычки!

```{r ex1, exercise = TRUE}
#Напишите свой код здесь

```

```{r ex1-solution}
# without ordered ----
grade<-c("low", "high", "middle", "high")
grade <- factor(grade, levels=c("low", "middle", "high"))
class(grade)

# with ordered ----
grade<-c("low", "high", "middle", "high")
grade <- factor(grade, order=TRUE, levels=c("low", "middle", "high"))
class(grade)
```

```{r ex1-code-check}
grade_code()
```

### Упражнение 2

Создайте переменную `a` и присвойте ей значение в виде суммы чисел 2,56 и 3,48 (Помните, что в R разделитель запятой - это точка). Проверьте, является ли данная переменная числовой.

```{r ex2, exercise = TRUE}
#Напишите свой код здесь

```
```{r ex2-solution}
a<-2.56+3.48
is.numeric(a)
```
```{r ex2-code-check}
grade_code()
```

### Упражнение 3

Создайте пустую строковую переменную `x`. Проверьте, является ли `x` строковой переменной.

```{r ex3, exercise = TRUE}
set.seed(123)
#Напишите свой код здесь
```
```{r ex3-solution}
set.seed(123)
x<-character()
is.character(x)
```
```{r ex3-code-check}
grade_code()
```


### Упражнение 4

Создайте переменную `g` и сохраните в нее текст "Алтайский государственный университет - один из крупнейших вузов Сибири". Посчитайте количество символов в данном тексте.

```{r ex4, exercise = TRUE}

```
```{r ex4-solution}
g<-"Алтайский государственный университет - один из крупнейших вузов Сибири"
nchar(g)
```
```{r ex4-code-check}
grade_code()
```

### Упражнение 5

Создайте переменную `name`, в которую сохраните имя *Александр Сергеевич Пушкин*. Разделите его на отдельные слова - имя, отчество, фамилия, используя в качестве разделителя знак пробела. 

```{r ex5, exercise = TRUE}

```
```{r ex5-solution}
name<-"Александр Сергеевич Пушкин"
strsplit(name, " ") 
```
```{r ex5-code-check}
grade_code()
```


### Упражнение 6

Создайте вектор `v`, в котором содержатся 10 случайных чисел  в диапазоне от -100 до +100.

```{r ex6, exercise = TRUE}
set.seed(123)
#Напишите свой код здесь

```
```{r ex6-solution}
set.seed(123)
v<-runif(10, min = -100, max = 100)
```
```{r ex6-code-check}
grade_code()
```

### Упражнение 7

Создайте массив (array) `a` с двумя матрицами 5 × 5, в которых содержались бы числа от 1 до 25. **Код должен содержать одну строчку!**

```{r ex7, exercise = TRUE, exercise.setup="ex6"}
#Напишите свой код здесь

```
```{r ex7-solution}
a<-array(data=1:25, dim=c(5,5,2))
```
```{r ex7-code-check}
grade_code()
```

### Упражнение 8

Создайте список (list) `l` и поместите в него объекты `a` и `v`. Сколько элементов получилось? Отобразите список. 

```{r ex8, exercise = TRUE, exercise.setup="ex7"}
set.seed(123)
#Напишите свой код здесь
```
```{r ex8-solution}
set.seed(123)
l<-list(a, v)
l
```
```{r ex8-code-check}
grade_code()
```


### Упражнение 9

Создайте пустой числовой вектор `a`, содержащий 10 элементов:

```{r ex9, exercise = TRUE}
#Напишите свой код здесь
```
```{r ex9-solution}
a<-numeric(10)
```
```{r ex9-code-check}
grade_code()
```

### Упражнение 10

Создайте два вектора - `a` и `b`, в первом - числа от 1 до 10, во втором от 11 до 20. Перемножьте два вектора, сохранив результат в третьем векторе `c`. Выведите на экран вектор `с` с помощью функции `print()`. 

```{r ex10, exercise = TRUE}
#Напишите свой код здесь
```
```{r ex10-solution}
a<-1:10
b<-11:20
c<-a*b
print(c)
```
```{r ex10-code-check}
grade_code()
```

### Упражнение 11

Измените код так, чтобы количество строк стало равным 5, столбцов 2, и заполнение матрицы было бы по умолчанию, то есть по столбцам:

```{r ex11, exercise = TRUE}
data <- c(1, 2, 3, 4, 5, 6, 7, 8, 9)
A <- matrix(data, ncol=3, nrow=3, byrow = T)
```
```{r ex11-solution}
data <- c(1, 2, 3, 4, 5, 6, 7, 8, 9)
A <- matrix(data, ncol=2, nrow=5)
```
```{r ex11-code-check}
grade_code()
```

### Упражнение 12

У вас есть датафрейм `df` с данными. Добавьте в него переменную `d` и запишите в нее значения переменной `c`, умноженные на 4.   
```{r ex12, exercise = TRUE}
df<- data.frame(a = c(1:4), b = c("red","yellow","green","white"), c = rnorm(4, mean=0, sd = 1))

```
```{r ex12-solution}
df<- data.frame(a = c(1:4), b = c("red","yellow","green","white"), c = rnorm(4, mean=0, sd = 1))
df$d<-df$c*4
```
```{r ex12-code-check}
grade_code()
```


```{r download-answers, child = system.file("child_documents/download_answers.Rmd", package = "tutorial.helpers")}
```

